【裁判字號】    89,易,1770
【裁判日期】    890718
【裁判案由】    詐欺等
【裁判全文】
臺灣板橋地方法院刑事判決                        八十九年度易字第一七七號
    公  訴  人  臺灣板橋地方法院檢察署檢察官
    被      告  乙○○
右列被告因詐欺等案件，經檢察官提起公訴（八十九年度偵字第六二四九號、八十九
年度偵緝字第六六一號）及移送併案審理（八十九年度偵字第一Ｏ八一二號、第一四
四Ｏ九號），本院判決如左：
    主  文
乙○○連續意圖為自己不法之所有，以詐術使人將本人之物交付，處有期徒刑捌月。
    事  實
一、乙○○前於民國八十八年九月十一日中午十二時三十分許，前往台北縣三峽鎮○○路三十號之三（起訴書誤載為三十號）由戊○○經營之「順益機車行」，欲央
    請戊○○查看其機車，惟戊○○之子告以戊○○當時不在店內，乙○○即坐在店
    內等候，乙○○見戊○○將其所有之皮包一個置於店內櫃子上，竟意圖為自己不
    法之所有，並基於概括之犯意，乘四下無人注意之際，徒手竊取該皮包一個（內
    有江鳳凰交付與戊○○之發票人為鄭俊利、付款人為台北國際商業銀行松山分行
    、支票號碼ＱＣ0000000號至ＱＣ0000000號、發票日為八十八年
    九月至八十九年三月之每月二十五日、票面金額皆為新台幣（下同）六萬元之支
    票七張、現金八萬五千元），得手後旋即離開上開機車行。乙○○竊得上開支票
    、現金後，將現金自行花用，並意圖為自己不法之所有，基於詐欺取財、詐欺得
    利之概括犯意，於八十八年十月、十一月間，連續二次分別持上開支票號碼ＱＣ
    0000000號、ＱＣ0000000號支票二紙，至位於台北縣三峽鎮○○
    街四十二號一樓丁○○經營之「美美清茶館」向丁○○行使，使丁○○陷於錯誤
    ，誤以為該二紙支票係乙○○合法取得，屆期得以兌現之支票，而同意以該二紙
    支票抵付乙○○先前所積欠不詳金額之酒錢，並分別交付票面金額與酒錢欠款數
    千元至一萬餘元不等之差額，共計交付約二、三萬元之現金與乙○○。乙○○復
    基於同前詐欺取財、詐欺得利之概括犯意，於八十八年十月三十日至台北縣三峽
    鎮○○路八號甲○○經營之「來旺簡餐店」，持上開支票號碼ＱＣ000000
    0號支票向甲○○行使，並向甲○○詐稱：該支票係伊賣魚池所得，絕對信用等
    語，使甲○○陷於錯誤，信以為真，同意以該支票抵付乙○○先前之欠款二萬八
    千一百元，並交付票面金額與欠款差額三萬元與乙○○，甲○○同時要求乙○○
    開立六萬元之本票一紙作為擔保。嗣丁○○於八十八年十一月廿五日持上開支票
    號碼ＱＣ0000000號支票向樹林農會提示，及甲○○將上開支票號碼ＱＣ
    0000000號支票背書轉讓與陳相得，陳相得於八十八年十二月廿七日持向
    三峽農會提示，均因掛失止付，不獲付款，二人始知受騙。乙○○復意圖為自己
    不法之所有，基於同前竊取財物之概括犯意，先於八十八年十二月廿日中午十二
    時許，在台北縣三峽鎮○○路六十五巷十號張秀妹（起訴書誤載為丙○○○）經
    營之「千味涮涮刷鍋店」，乘四下無人注意之際，竊取張秀妹置於櫃檯內之皮包
    一個，內有現金三十萬五千元，得手後將竊得現金花用殆盡。又於八十九年七月
    廿四日上午十時三十分許，基於同上概括犯意，在台北縣鶯歌鎮○○路○段七十
    九號前，乘己○○疏於注意之際，竊取己○○置於其水果攤下方之皮包一個，內
    有現金約六萬五千元、汽車行車執照六張、存摺一本、金融卡一張、印章一枚、
    機車行照一張，乙○○得手後，將現金取出，其餘竊得物品連同皮包則丟置於台
    北縣鶯歌鎮○○○街三十八號旁某處之屋簷上，嗣於八十九年七月三十一日上午
    十一時五十分許，在台北縣鶯歌鎮○○路六一七號為警查獲，當場自乙○○身上
    起出竊自己○○處之剩餘款項五萬五千元，並經乙○○帶同警方至台北縣鶯歌鎮
    ○○○街三十八號旁某處之屋簷上查獲己○○失竊之皮包一個（內有汽車行車執
    照六張、存摺一本、金融卡一張、印章一枚、機車行照一張）。
二、案經被害人戊○○、丁○○、甲○○訴請台灣板橋地方法院檢察署檢察官偵查起
    訴，及被害人張秀妹、己○○訴由台北縣警察局三峽分局報請台灣板橋地方法院
    檢察署檢察官移送併案審理。
    理  由
一、訊據被告乙○○坦承右揭事實不諱，核與被害人戊○○、丁○○、甲○○、張秀
    妹、己○○指述之情節，及證人江鳳凰、陳相得與警訊中指述之情節相符，並有
    台北市票據交換所函一件及隨函檢附票號ＱＣ0000000號支票退票理由單
    、支票正反面、掛失止付票據提示人資料查報表、票據掛失止付通知書、遺失票
    據申報書、影本各一紙（附於台灣板橋地方法院檢察署八十九年度偵字第七八三
    二號案卷第十五頁至第二十一頁）、票號ＱＣ0000000號支票遺失票據申
    報書、票據掛失止付通知書、支票正反面、掛失止付票據提示人資料查報表、退
    票理由單影本各一紙（附於台灣板橋地方法院檢察署八十九年度偵字第六二四九
    號案卷第十二頁至第十六頁）、被害人甲○○提出之本票一紙（附於同上案卷第
    七頁）、被害人己○○出具之贓物認領保管單一紙、現場照片二幀（附於台北縣
    警察局三峽分局刑案案件調查卷宗）在卷可資佐證，被告乙○○上開自白應與事
    實相符，堪以採信。本件事證明確，被告乙○○之犯行堪以認定，應依法論處。
二、被告乙○○上開竊取戊○○、張秀妹、己○○財物之犯行，所為係犯刑法第三百
    二十條第一項之竊盜罪；其持竊得之支票向丁○○、甲○○行使，藉以免除其債
    務，並使丁○○、甲○○陷於錯誤而交付財物，所為係犯刑法第三百三十九條第
    一項、第二項之詐欺取財、詐欺得利罪。被告先後多次竊盜、詐欺取財、詐欺得
    利犯行，均時間緊接，所犯構成要件各相同，顯均係基於概括犯意為之，應依連
    續犯之規定各以一罪論。又被告一行為觸犯詐欺取財罪、詐欺得利罪二罪名，為
    想像競合犯，應依刑法第五十五條之規定從一重論以詐欺取財罪。公訴人雖未就
    被告乙○○上開竊取被害人張秀妹、己○○財物之犯行起訴，惟被告該部分犯行
    與業經起訴部分，有連續犯之裁判上一罪關係，本院自得併予審究。又被告所犯
    上開連續竊盜罪、連續詐欺取財罪間，有方法結果之牽連關係，應從一重論以連
    續詐欺取財罪。爰審酌被告之品行、智識程度、犯罪動機及被告詐欺、竊盜之手
    法、詐欺、竊盜之金額以及被告犯罪後坦承犯行，態度尚稱良好等一切情狀，量
    處如主文所示之刑，以示懲儆。
據上論斷，應依刑事訴訟法第二百九十九條第一項前段，刑法第五十六條、第三百三
十九條第一項、第二項、第三百二十條第一項、第五十五條，罰金罰鍰提高標準條例
第一條前段，判決如主文。
本案經檢察官徐名駒到庭執行職務
中      華      民      國      八十九      年      九    月    廿九    日
                                  臺灣板橋地方法院刑事第三庭
                                          法  官  連育群
右正本證明與原本無異。
如不服本判決，應於判決送達後十日內，向本院提出上訴狀。
                                          書記官  蘇恩慶
中      華      民      國      八十九      年      九    月    廿九    日
附錄本案論罪科刑法條全文：
刑法第三百三十九條
意圖為自己或第三人不法之所有，以詐術使人將本人或第三人之物交付者，處五年以
下有期徒刑、拘役或科或併科一千元以下罰金。
以前項方法得財產上不法之利益或使第三人得之者亦同。
前二項之未遂犯罰之。
刑法第三百二十條
意圖為自己或第三人不法之所有，而竊取他人之動產者，為竊盜罪，處五年以下有期
徒刑、拘役或五百元以下罰金。
意圖為自己或第三人不法利益，而竊佔他人之不動產者，依前項之規定處斷。
前二項之未遂犯罰之。


司法院資訊處製作；財團法人民間司法改革基金會備份。
